臺灣高等法院高雄分院刑事裁定
111年度聲再字第51號
再審聲請人  
即受判決人  盧文嘉




            劉震宇

                    戶籍高雄市○○區○○○路000號○○○○○○○○○）

上列聲請人等因詐欺等案件，對於本院108年度上訴字第381號中
華民國108年12月24日第二審確定判決（第一審案號：臺灣高雄
地方法院105年度訴字第892號，起訴案號：臺灣高雄地方檢察署
104年度偵字第16647號），聲請再審，本院裁定如下：
    主  文
再審之聲請駁回。
    理  由
一、聲請意旨略以：徐來春委託博愛不動產銷售房屋之委託書並
    非再審聲請人即受判決人盧文嘉、劉震宇（下稱聲請人2人
    ）所偽造，此有證人黃仁奎之證述可憑。且告訴人許閎廉、
    證人王舒容（下稱許閎廉、王舒容）交付訂金及房屋頭期款
    時，聲請人2人所出示予許閎廉、王舒容之土地所有權狀確
    實為正本，並非聲請人2人所偽造，此有許閎廉、王舒容及
    聲請人劉震宇等人之證詞可參。又徐來春所出具之承諾證明
    書及一般委託銷售契約書（編號E002004）均正確記載告訴
    人廖麗芳（下稱廖麗芳）之實際住址，及證人江世文（即告
    訴人廖麗芳之配偶）實際工作之萬海海運公司等私人資訊，
    而此等私人隱私應是廖麗芳主動告知徐來春，足證徐來春確
    實有委託聲請人2人出售房屋。綜上，上開證人王舒容、許
    閎廉、黃奎仁、江世文及聲請人劉震宇等人之證述雖均屬原
    確定判決前已存在，並已經過調查，然原確定判決卻未就上
    開證人證述之實質證據價值詳加評斷，爰依刑事訴訟法第42
    0條第1項第6款、第3項之規定聲請再審云云。
二、有罪之判決確定後，因發現新事實或新證據，單獨或與先前
    之證據綜合判斷，足認受有罪判決之人應受無罪、免訴、免
    刑或輕於原判決所認罪名之判決者，為受判決人之利益，得
    聲請再審，刑事訴訟法第420條第1項第6款定有明文。而聲
    請再審案件之事證，於判斷是否符合新事實及新證據所定義
    之新規性（即「未判斷資料性」）及確實性（即證明力之有
    無）之要件，當以客觀存在之經驗法則、論理法則為審查，
    尚非任憑再審聲請人之主觀、片面自我主張，即已完足。若
    再審聲請人所提出或主張之新事實、新證據，為原審業經審
    酌後，經捨棄不用，或若自形式上觀察，核與原確定判決所
    確認之犯罪事實無所關連，抑或無從動搖該事實認定之心證
    時，當無庸贅行其他之調查，自不待言。至聲請再審之理由
    ，如僅係對原確定判決所認定之事實再行爭辯，或對原確定
    判決採證認事職權之適法行使，任意指摘，或對法院依職權
    取捨之證據持相異評價，而原審法院即使審酌上開證據，亦
    無法動搖原確定判決之結果者，亦不符合此條款所定提起再
    審之要件（最高法院111年度台抗字第378號裁定意旨參照）
    。
三、本院判斷：
　㈠原確定判決認聲請人2人均犯刑法第216條、第210條之行使偽
    造私文書罪、同法第218條第1項偽造公印文罪、刑法第339
    條之4條第1項第2款、第3款之加重詐欺取財罪、戶籍法第75
    條第2項、第1項行使偽造國民身分證等罪，係依憑許閎廉、
    廖麗芳、王舒容、江世文、王國櫻、黃奎仁等人之證詞，佐
    以卷附之房屋買賣契約、一般委託銷售契約書、不動產代銷
    委託書、廖麗芳於高雄○○○○○○○○○辦理印鑑登記之申請書原
    本、內政部警政署刑事警察局106年6月26日刑鑑字第106006
    0230號函文、高雄市政府地政局鳳山地政事務所106年1月20
    日高市地鳳登字第10670075200號函文檢附之謄本申請紀錄
    、106年6月28日高市地鳳登字第10670647400號函文檢附之
    王國櫻以廖麗芳代理人名義申請系爭房屋之土地第一類登記
    謄本所填寫之申請書資料、臺灣高雄地方法院勘驗徐來春、
    聲請人劉震宇簽名筆跡之勘驗筆錄、聲請人盧文嘉當庭書寫
    之「廖麗芳」簽名，及所列其餘證據資料，本於事實審法院
    職權而綜合歸納、分析予以判斷後，於理由內詳為說明認定
    所憑之依據與得心證之理由，而認定聲請人2人確犯行使偽
    造私文書罪、偽造公印文罪、加重詐欺取財罪、行使偽造國
    民身分證等罪，且對於聲請人2人否認犯罪所辯各節何以不
    足採取，亦已依憑卷內證據資料，於理由內一一詳為指駁說
    明，所為論斷說明，核與卷內訴訟資料悉無不合。原確定判
    決本其自由心證對證據予以取捨及判斷，並無違背一般經驗
    法則及論理法則之情事甚明。
　㈡聲請意旨請求再行評價王舒容、許閎廉、黃奎仁、江世文及
    聲請人劉震宇等人之證詞云云。然上開聲請意旨所指之人，
    均屬原確定判決前已存在，均為原確定判決已調查之證人，
    並業經原確定判決實質判斷其等證據價值而採為認定聲請人
    2人犯行之證據（見本院卷第17至33頁，即原確定判決第5至
    21頁）。又依據上開證人之證詞，堪認聲請人2人所提出之
    「承諾證明書」及「一般委託銷售契約書」均屬偽造，並非
    徐來春所簽立，不足採為有利於聲請人2人之證據等情，已
    經原判決論述甚詳。
　㈢揆諸前開說明，聲請意旨所指事證均不具新規性，均非「新
    事實」或「新證據」。準此，聲請人2人猶執原確定判決已
    說明論斷之事項及經調查評價、判斷之證據，徒憑己見再事
    爭執而否認犯行，難認與刑事訴訟法第420條第1項第6款、
    第3項之再審要件相合。
四、綜上，聲請人2人據以聲請再審所提之理由，不論單獨或結
    合先前已經存在卷內之各項證據資料，予以綜合判斷，既均
    不足以推翻原確定判決所認事實之蓋然性，而使聲請人2人
    應受無罪、免訴、免刑或輕於原判決所認罪名之判決，核與
    刑事訴訟法第420條第1項第6款、第3項規定得聲請再審之要
    件不符，是本件再審之聲請，為無理由，應予駁回。
據上論斷，應依刑事訴訟法第434條第1項，裁定如主文。　　
中　　華　　民　　國　　111 　年　　6 　　月　　14　　日
                  刑事第二庭    審判長法  官  孫強
                                      法  官  鄭詠仁
                                      法  官  范惠瑩
以上正本證明與原本無異。
如不服本裁定應於送達後十日內向本院提出抗告狀。
中　　華　　民　　國　　111 　年　　6 　　月　　14　　日
                                      書記官  王居珉